Inventaris van het archief van de Beheerder van Nederlandsche Eigendommen later Afdeling Beheer van Nederlandsche Eigendommen ressorterend onder het bureau van de Financiële Raad van de Ambassade der Nederlanden te Londen, 1940-1959
Nationaal Archief, Den Haag
- STUKKEN BETREFFENDE BIJZONDERE AANGELEGENHEDEN, 2
  - Taak, 2.3
    - Uitvoering van de financiële blokkeringsmaatregelen, 2.3.3
      - Uitvoering van art. 1 van het KB A1, 2.3.3.1
        - Briefwisseling tussen de ministers van Financiën en Buitenlandse Zaken betreffende de toepassing van KB A1 in verband met de Berlijnse betalingsovereenkomst van 31 juli 1940 die het betalingsverkeer regelt tussen Nederland en Zuid-Slavië van na 15 augustus 1940., 1940 aug.; 261; 2 stukken
        - Stukken betreffende de toepassing van KB A1 in Egypte., 1940 sep. - 1945 juli; 262; 1 omslag
        - Stukken betreffende de erkenning van de rechtsgevolgen van A1 en A6 door de Canadese regering., 1940 sep. - 1945 juli; 263; 1 omslag
        - Stukken betreffende de uitvoering van diverse individuele gevallen met betrekking tot de toepassing van art. 1 van het KB A1., 1940-1947; 264-265; 2 pakken
          - A - G, 264
          - H - Z, 265
        - Ingekomen brief van de minister van Buitenlandse Zaken betreffende de Nederlands-Roemeense betalingsovereenkomst in verband met de bepalingen van KB A1., 1940 nov. 21; 266; 1 stuk
        - Stukken betreffende de toepassing van KB A1 in Japan., 1940 dec. - 1943 okt.; 267; 1 omslag
        - Stukken betreffende de toepassing van KB A1 in Argentinië., 1941 jan. - 1945 apr.; 268; 1 omslag
        - Stukken betreffende de toepassing van KB A1 in Nederlands-Indië en de afkondiging van deze wet., 1941 jan. - 1950 mrt.; 269; 1 omslag
        - Stukken betreffende de erkenning en toepassing van KB A1 in Mexico., 1941 mrt. - 1945 apr.; 270; 1 omslag
        - Stukken betreffende de onder KB A1 vallende Nederlandse eigendommen in Venezuela en Costa Rica., 1941 mei - 1944 mrt.; 271; 1 omslag
        - Stukken betreffende de toepassing van KB A1 in Guatemala onder meer betreffende de fondsen van de NV Algemene Kunstzijde Unie., 1941 juni - 1944 dec.; 272; 1 omslag
        - Stukken betreffende de toepassing van KB A1 in Palestina., 1941 juli - 1948 apr.; 273; 1 omslag
        - Brieven van de minister van Handel, Nijverheid en Scheepvaart betreffende het vrijgeven van gelden ten behoeve van emigratie uit Nederland, kennisnemingsafschriften., 1941 nov. 14; 274; 2 stukken
        - Brief van het gezantschap te Washington aan de minister van Buitenlandse Zaken betreffende Belgische bezittingen in de Verenigde Staten en Canada, met begeleidend schrijven van de minister van Buitenlandse Zaken, kennisnemingsafschrift., 1942 apr.; 275; 2 stukken
        - Stukken betreffende uitstel van opkomst in werkelijke dienst van de directeur van een Nederlandse firma te Manchester in het belang van de Nederlandse economie, afschriften., 1942 apr. en 1943 feb.; 276; 1 omslag
        - Stukken betreffende voorzieningen te treffen voor het onderhoud van Nederlandse vluchtelingen in Zwitserland, wier voormalige bezittingen krachtens KB A1 aan de Staat zijn overgegaan., 1942 sep. - 1944 sep.; 277; 1 omslag
          Openbaarheid beperkt tot 01-01-2020
        - Stukken betreffende verzoeken om inlichtingen van derden met betrekking tot de registratie van in Engeland gehouden effecten welke toebehoren aan Nederlandse ingezetenen., 1942 okt. - 1946 okt.; 278; 1 omslag
        - Stukken betreffende de administratie van de Nederlandse A1-activa en de toepassing van KB A1 in Zuid-Afrika., 1943 jan. - 1947 nov.; 279; 1 omslag
        - Stukken betreffende de mogelijkheid met een beroep op de bepalingen van KB A1 in Spanje op te treden tegen het streven van de vijand om zich meester te maken van zich daar te lande bevindende saldi., 1943 jan. - 1945 juni; 280; 1 omslag
        - Stukken betreffende de toepassing van KB A1 in Chili., 1943 nov. - 1944 dec.; 281; 1 omslag
        - Stukken betreffende de toepassing van KB A1 in Zweden, i.c. met betrekking tot de clearing-regeling tussen bezet Nederland en Zweden via Berlijn voor wat betreft betalingen en verrekeningen van 14 augustus 1940., 1943 nov. - 1944 juli; 282; 4 stukken
        - Stukken betreffende de door de Franse regering gegarandeerde Marokkaanse leningen., 1943 nov. - 1944 juli; 283; 4 stukken
        - Stukken betreffende de toepassing van KB A1 in Italië., 1944 jan. en 1947 okt.; 284; 1 omslag
        - Stukken betreffende de Peruaanse buitenlandse staatsschuld., 1944 mei - sep.; 285; 1 omslag
        - Stukken betreffende de onderhandelingen met de Turkse regering over een staatsschuld, waarvan ook obligaties in Nederlands bezit zijn., 1944 mei - okt.; 286; 1 omslag
        - Rapporten uitgebracht namens het Ministerie van Financiën betreffende de door beheerders toegezonden periodieke verslagen, afschriften., 1944 aug. - 1945 mei; 287; 1 omslag
          Alfabetisch gerangschikt op naam van de instellingen.
        - Briefwisseling met de Joegoslavische minister van Financiën betreffende het uitvaardigen van een soortgelijk besluit als het Nederlandse KB A1., 1945 mrt. - apr.; 288; 2 stukken
        - Ontwerp-beschikking houdende de beslissing dat aan de ambassadeur te Brussel en aan de gezant te Parijs het beheer wordt verleend over de activa in resp. België en Frankrijk, welke vallen onder de Koninklijke Besluiten A1 en C18; alsmede een brief van de minister van Justitie aan de minister van Buitenlandse Zaken betreffende bovenstaande materie, kennisnemingsafschriften., 1945 mei 1; 289; 2 stukken
        - Brief van de minister van Financiën aan de minister van Buitenlandse Zaken betreffende de Portugese buitenlandse staatsschuld van 1902., 1945 sep.; 290; 1 stuk
        - Briefwisseling met het Nederlands Beheersinstituut betreffende het toezenden van een lijst van door het Beheersinstituut aangestelde beheerders met vermelding van de betreffende persoon of firma waarvoor zij als beheerder optreden., 1945 okt.; 291; 2 stukken
        - Memorandum van het hoofd van de afdeling Beheer voor de heer Noë betreffende een overzicht van de inkomsten van de afdeling Beheer tot en met 30 juni 1946., 1946 juli 25; 292; 1 omslag
        - Stukken betreffende de onafgedane banksaldi met vermelding van redenen van oponthoud., 1946 okt. - 1947 mrt.; 293; 1 omslag
        - Uitgaande brief aan C. Schuitman, De Nederlandsche Bank, betreffende aanmeldingen bij de Custodian of Enemy Property van vooroorlogse handelsvorderingen e.d., afschrift., 1946 nov.; 294; 1 stuk
        - Stukken betreffende de uitvoer uit Engeland van effecten afkomstig uit geblokkeerde safeloketten., 1947 jan. - apr.; 295; 1 omslag
        - Brief aan de Raad voor het Rechtsherstel betreffende een lijst van door het Nederlands Beheersinstituut aangestelde beheerders en bestuurders., 1947 mrt. 17; 296; 1 stuk
        - Stukken betreffende het sluiten van deblokkeringsovereenkomsten met India en Pakistan., 1949 juli - 1950 jan.; 297; 1 omslag
        - Ingekomen brief van de Schotse Custodian met bijlage betreffende een lijst van niet-geïnde en vrijgegeven handels- en persoonlijke schulden., 1949 juli 28; 298; 2 stukken
        - Rapport inzake de afdeling Beheer; overzicht per 1 januari 1950 betreffende de verwerkte bedragen vanaf augustus 1946 tot 1 januari 1950 in de te behandelen vermogenscategorieën, opgesteld door J.M. Fehmers, afschrift., 1950 juni 15; 299; 1 stuk
        - Memorie betreffende de door de belangrijkste buitenlandse beheerders geïncasseerde gelden in Engeland, Zuid-Afrika en Brits-Indië., ongedateerd ca. 1946; 300; 1 stuk
        - Ministeriële beschikking opgesteld door de Financiële Raad van de Nederlandse Ambassade te Londen, handelend namens de minister van Financiën, houdende een besluit tot het verlenen van vrijwaring aan een debiteur, die zijn schuld heeft voldaan, van de aanspraak die de Staat der Nederlanden alsnog op deze debiteur zou kunnen doen gelden, concept., ongedateerd, ca. 1944; 301; 1 stuk
        - Lijst betreffende de onder KB A1 vallende tegoeden van Britse kolonies of protectoraten, geschreven., ongedateerd; 302; 1 stuk
        - Circulaire opgesteld door de afdeling Beheer als antwoord op verzoeken om inlichtingen van crediteuren betreffende de afwikkeling van de Britse vorderingen, gedrukt., ongedateerd; 303; 1 stuk
      - Uitvoering van art. 2 van het KB A1, 2.3.3.2
        - Memorie betreffende vragen die zich voordoen bij toepassing van de Wet op de zetelverplaatsing d.d. 26 april 1940, Staatsblad 200., 1940 aug. 26; 304; 1 stuk
        - Stukken betreffende het toezicht op de naamloze vennootschappen en andere rechtspersonen, waarvan de zetel naar Overzeesche Gebiedsdelen van het Koninkrijk der Nederlanden is overgebracht, ingevolge de Wet op de zetelverplaatsing., 1940 aug. - 1942 juni; 305; 1 omslag
        - Stukken betreffende de onderhandelingen met de Columbiaanse regering in verband met de NV Handel- en Industriemaatschappij 'Bogota' naar aanleiding van de zetelverplaatsing naar Curaçao., 1940 aug. - 1945 aug.; 306; 1 pak
        - Stukken betreffende de zetelverplaatsing van de Hollandse Bank Unie en de hieraan verbonden gevolgen met betrekking tot de Braziliaanse regering., 1940 sep. en 1941 mei; 307; 1 omslag
        - Stukken betreffende de vrijgaven van aandelen Anacondacopper ingevolge art. 2 van het KB A1, ten behoeve van A.C. Haaradine, welke aandelen zijn gedeponeerd bij The Westminster Bank Ltd.., 1941 mrt.; 308; 1 omslag
        - Briefwisseling van de minister van Financiën en Mw. Hartogs-Hijmans betreffende de vrijgave van aandelen ingevolge art. 2 van het KB A1; tevens met toelichting hierop door de heer Groeneveld., 1941 mei - juni; 309; 3 stukken
        - Stukken betreffende de toepassing van de bepalingen van KB A1 in Zwitserland i.c. met betrekking tot de zetelverplaatsing en met betrekking tot de onder KB A1 vallende vorderingen, welke zich in de Verenigde Staten bevinden en aan Zwitsers toebehoren., 1941 nov. en 1945 feb.; 310; 1 omslag
        - Stukken betreffende de zetelverplaatsing van de Nederlandse Handel Maatschappij NV van Batavia naar Paramaribo, Suriname, conform de bepalingen van Staatsblad 200., 1942 mrt. - apr.; 311; 1 omslag
        - Brief van de Nederlandse gezant te Washington aan de minister van Buitenlandse Zaken betreffende de vrijwillige erkenning door een Amerikaanse bank van de gevolgen der zetelverplaatsing van de NV Bijenkorf, met begeleidend schrijven van de minister van Buitenlandse Zaken aan de minister van Financiën., 1942 apr. 9; 312; 2 stukken
        - Stukken betreffende de zetelverplaatsing van diverse maatschappijen naar aanleiding van een rechtszaak tegen NV Gebr. van Uden Scheepvaart- en Agentuurmaatschappij., 1942 aug. - sep.; 313; 1 omslag
        - Stukken betreffende het verzoek van de Franse tak van de familie Rothschild om vrijwaring te verkrijgen van een aantal bij de NV Commissie- en Handelsbank gedeponeerde waarden ingevolge art. 2 KB A1., 1942 sep. 3 en 1944 mrt.; 314; 3 stukken
        - Stukken betreffende de vorderingen van de NV Hamburger & Co's Bankierskantoor te Amsterdam, op banken in Zwitserland en Portugal en het verzoek van G.H. Hamburger, New York, om zetelverplaatsing naar onbezet gebied., 1943 mrt. - aug. en 1946 mrt.; 315; 1 omslag
        - Brief van de minister van Justitie aan de minister van Buitenlandse Zaken betreffende het verzoek van S.G. Warburg maandelijks een bedrag uit te betalen aan A. Warburg & Co, Amsterdam, welke firma bezig is met een zetelverplaatsing naar Curaçao, kennismakingsafschrift., 1945 mrt.; 316; 1 stuk
        - Lijst van rechtspersonen, wier zetel opnieuw naar Nederland werd overgebracht met begeleidend schrijven van W. de Jager, juridisch adviseur van het Ministerie van Justitie aan A. Treep, Financiële Raad., 1946 dec. 18; 317; 2 stukken
        - Uitgaande brieven aan de Custodian of Enemy Property te Londen betreffende maatschappijen die hun zetel uit Nederland naar Curaçao hebben verplaatst en derhalve niet meer vallen onder de regelen gesteld bij KB A1 of door The Trading with the Enemy Act, afschriften., 1946 jan. en mei; 318; 2 stukken
      - Uitvoering van art. 5 van het KB A1, 2.3.3.3
        - Stukken betreffende verzoeken van particulieren en instellingen tot vrijgave ingevolge art. 5 van het KB A1 van geblokkeerde tegoeden., 1940 nov. - 1949 jan.; 319; 1 omslag
          De stukken zijn alfabetisch gerangschikt.
        - Nota inzake de stand van zaken betreffende de uitvoering van het KB A1 buiten het Verenigd Koninkrijk, gedrukt., 1941 aug. 20; 320; 1 stuk
        - Stukken betreffende door particulieren en instellingen gevraagde informatie over de uitvoering van KB A1., 1945 juli - 1947 feb.; 321; 1 omslag
        - Stukken betreffende de ontvangen en overgemaakte gelden in verband met de inning en deblokkering van schulden en vordering ten gevolge van de uitvoering van art. 5, lid 1 KB A1., 1945 dec. - 1948 jan.; 322; 1 omslag
        - Stukken betreffende een regeling ter deblokkering van de Nederlandse vorderingen in Nieuw Zeeland., 1946 mrt.; 323; 1 omslag
        - Memorie betreffende het verloop van de deblokkering in Engeland en het resultaat na drie maanden, opgesteld door J.M. Fehmers, afschrift., 1946 apr. 12; 324; 1 stuk
        - Briefwisseling met de minister van Buitenlandse Zaken betreffende de vordering van de afwikkeling van Nederlandse geblokkeerde saldi onder beheer van de Custodian of Enemy Property in Britse overzeese gebieden., 1946 sep. - dec.; 325; 4 stukken
        - Stukken betreffende de lijsten van uitstaande gevallen ter deblokkering, die ter controle gezonden zijn aan het Trading with the Enemy Department., 1947 feb. 17 en dec.; 326; 1 omslag
        - Stukken betreffende de vrijgave van Canadese effecten., 1947 apr.; 327; 1 omslag
        - Briefwisseling met Liquidation des Avoirs Français á l'Etranger te Londen betreffende de deblokkering van aandelen bij de Bank Mees & Zonen in 's-Gravenhage., 1947 juni; 328; 2 stukken
        - Memorie betreffende de stand van zaken bij de deblokkering van Nederlandse activa in Engeland per 31 december 1947., 1948 feb. 11; 329; 1 stuk
        - Brief van de gouverneur van Gibraltar aan de Secretary of State of the Colonies, met bijlagen, houdende lijsten van tot dusverre vrijgegeven Nederlandse bezittingen en vorderingen, kennisnemingsafschriften., 1948 mei 13; 330; 2 stukken
    - Voorbereiding tot afschaffing van maatregelen van de bezetter; herstel van het rechtsverkeer, 2.3.4
      - Lijst van opmerkingen en voorstellen betreffende de in het bezet gebied uitgevaardigde verordeningen gedurende de periode 1940-1942., 331; 1 omslag
      - Stukken betreffende de door de Nederlandse regering te treffen maatregelen te nemen in verband met het feit dat de in Duitsland ondergebrachte verzekeringen waardeloos zullen zijn geworden alsmede betreffende andere wettelijke maatregelen op het gebied van het verzekeringswezen., 1941 feb. - 1946 mrt.; 332; 1 omslag
      - Stukken betreffende het herstel van het rechtsverkeer na de oorlog alsmede betreffende de totstandkoming van het Besluit Herstel Rechtsverkeer d.d. 17 september 1944, Staatsblad E100 en de voorstellen tot wijzigingen hierop., 1941 apr. - 1945 juni; 333; 1 omslag
      - Stukken betreffende de registratie van effecten en andere maatregelen om het gevaar van verkoop van effecten door de vijand tegen te gaan., 1941 juli - 1942 dec.; 334; 1 omslag
      - Overzicht van tijdens de bezetting afgekondigde verordeningen van belang voor de Nederlandse volkshuishouding afgekondigd door de bezetter; opgesteld door de minister van Handel, Nijverheid en Scheepvaart over de jaargangen 1940 en 1941., 1942 nov.; 335; 2 stukken
      - Brief van de minister van Buitenlandse Zaken aan de minister van Financiën betreffende de acties ondernomen door de Duitse bezetters om in bezet Nederland de buitenlandse bezittingen van Joden onder hun beheer te krijgen., 1943 jan.; 336; 2 stukken
      - Besluit Schorsing tenuitvoerlegging Straffen met bijlagen en stukken betreffende de gevolgen die uit dit besluit voortvloeien., 1943 jan. - 1945 mrt.; 337; 1 omslag
      - Stukken betreffende beslissingen genomen door de Commissie voor het Herstel van het Rechtsverkeer., 1943 jan. - 1945 mei; 338; 1 omslag
      - Stukken betreffende de totstandkoming van het registratiebesluit Effecten op voordracht van de minister van Financiën, Buitenlandse Zaken, Justitie, Handel, Nijverheid en Scheepvaart en Koloniën als onderdeel van het Koninklijk Besluit van 17 september E100 houdende vaststelling van het Besluit Herstel Rechtsverkeer., 1943 apr. - 1944 mei; 339; 1 omslag
      - Stukken betreffende de totstandkoming van het Besluit Rechtskracht Vijandelijke Verordeningen (Mantelbesluit)., 1943 mei - 1944 juli; 340; 1 omslag
      - Brief van de minister van Justitie aan de minister van Oorlog betreffende een uitbreiding van art. 26 lid 2 KB A6 in verband met de gerechtelijke inbeslagname van vijandelijk bezit in Nederland, kennisnemingsafschrift., 1943 juli 29; 341; 1 stuk
      - Stukken betreffende de handhaving van het door de Duitsers gedurende de bezetting in Nederland ingevoerde Pachtbesluit, verordening 215/1941., 1944 mei - 1945 apr.; 342; 1 omslag
      - Notitie voor A.H. Stok van J.M. Fehmers betreffende controle op de rechtmatigheid van het effectenbezit in Nederland door middel van registratie., 1944 mei 13; 343; 1 stuk
      - Stukken betreffende overzichten van de af te schaffen verordeningen en verdere maatregelen van de bezetter., 1944 aug.; 344; 1 omslag
      - Brief van de minister van Handel, Nijverheid en Scheepvaart aan W. de Jager, betreffende de te nemen maatregelen om, zodra een gebied bevrijd is met in dat gebied gevestigde firma's zaken te kunnen doen, kennisnemingsafschrift., 1944 sep. 29; 345; 1 stuk
      - 'Besluit Bezettingsmaatregelen' E93 ter verzekering van de rechtszekerheid algemene regelen te stellen omtrent de verbindende kracht en de rechtsgevolgen van de maatregelen gedurende de vijandelijke bezetting van het Rijk in Europa aldaar uitgevaardigd., 1944 nov. 21; 346; 4 stukken
      - Stukken betreffende de deblokkering van Britse vooroorlogse vorderingen op Nederlandse ingezetenen die hun buitenlandse schulden hebben moeten afstaan aan de Deutsche Revisions- und Treuhand A.G.., 1945 nov.; 347; 1 omslag
      - Circulaire van de minister van Buitenlandse Zaken betreffende de teruggave van tijdens de bezetting door de Duitsers onder beheer gestelde bezittingen., 1946 jan. 19; 348; 1 stuk
      - Stukken betreffende het vrijgeven voor de Dienst der Kalileningen van gelden die krachtens het Besluit Vijandelijk Vermogen aan de Staat der Nederlanden zijn vervallen., 1946 feb. - apr.; 349; 1 omslag
      - Brief aan de Raad voor het Rechtsberstel betreffende door E.M. Flier ingevoerde effecten in Nederland, afschrift., 1947 feb. 14; 350; 1 stuk
      - Circulaire van De Nederlandsche Bank, afdeling Studiedienst, houdende een dagelijks overzicht van de statistische gegevens betreffende effectenkoersen; index van im- en exportprijzen in Engeland in 1946; staat houdende cijfermateriaal betreffende het handelsverkeer van Zwitserland met enige landen in 1946; vergeleken met dat in 1938, gedrukt., 1947 feb. 8; 351; 1 stuk
      - Stukken betreffende het onderzoek naar de vijandelijke interessen in de Steenkolen Handelsvereniging NV te Utrecht en in de firma Otto Wilputte., 1948 okt. - 1951 feb.; 352; 1 pak
      - Voorstellen naar aanleiding van het Mantelbesluit inzake de afschaffing van tijdens de bezetting uitgevaardigde verordeningen en besluiten., ongedateerd, ca.1943; 353; 1 stuk
      - Ontwerp van 'Besluit Bankenmoratorium' dat ten doel heeft in de buitengewone omstandigheden tijdens de bevrijding van het Rijk in Europa de vrije beschikking over de bij banken en soortgelijke instellingen uitstaande gelden voorlopig aan zekere aan het algemeen belang ontleende beperkingen te onderwerpen., ongedateerd, ca. 1943; 354; 1 stuk
      - Memorandum betreffende de te volgen richtlijnen aangaande het rechtsherstel na de oorlog, afschrift., ongedateerd, ca. 1943; 355; 1 stuk
      - Concept van een brief van J. van den Broek aan Acc. Jansen betreffende het liquideren van gecamoufleerde vijandelijke eigendommen in Nederland., ongedateerd, ca. 1946; 356; 1 stuk
    - Bemoeienissen met andere lichamen betrokken bij de uitvoering van de financiële blokkeringsmaatregelen, 2.3.5
      - Notulen van de Buitengewone Vergadering van het Netherlands Shipping & Trading Committee te New York op 13 juni 1941, doorslag., 357; 1 stuk
      - Notulen van de Commissie Rechtsverkeer in Oorlogstijd te Londen., 1941-1945; 358-359; 2 omslagen
        - 1941 juli - 1942 dec., 358
        - 1943 jan. - 1945 mei, 359
      - Stukken betreffende de totstandkoming van een interdepartementale commissie met betrekking tot de behandeling van de zaken betrekking hebbende op de toepassing van het KB A1 en de uitvoering van het KB C18., 1942 jan. - sep.; 360; 1 omslag
      - Notulen en bijlagen van vergaderingen van de Coördinatie Commissie inzake de uitvoering van het KB A1., 1942 apr. - nov.; 361; 1 omslag
        vergaderdata: 18 februari 1941, 4 juli 1942 en 16 november 1942.
      - Brief van de chef van de afdeling Juridische Zaken van het ministerie van Handel, Nijverheid en Scheepvaart betreffende het bijwonen van een vergadering in verband met de richtlijnen welke het Netherlands Shipping & Trading Committee in acht neemt bij het afgeven van goederen of opbrengsten van goederen aan rechthebbenden buiten bezet gebied., 1942 mei 15; 362; 1 stuk
      - Agenda's en bijbehorende stukken van de vergaderingen van de Interdepartementale Commissie A1 gedurende de periode augustus 1942 tot mei 1945., 363; 1 omslag
      - Aantekening met bijlage voor de Secretaris-Generaal van het Ministerie van Financiën betreffende beslissingen genomen door de Interdepartementale Commissie A1 inzake de begroting., 1943 jan.; 364; 2 stukken
      - Notulen en ter behandeling aangehouden stukken van de subcommissie Rechtsherstel., 1943 feb. - mrt.; 365; 1 omslag
      - Notulen en voorlopige verslagen van de subcommissie voor Economische, Sociale en Financiële Overgangs-wetgeving., 1943 mrt.; 366; 1 omslag
      - Notulen en bijbehorende stukken van de Commissie IV b 21 'Handelsbetrekkingen' uit de Studiegroep voor reconstructieproblemen., 1943 mrt. - 1944 jan.; 367; 1 pak
      - Stukken betreffende de door de Commissie Herstel Rechtsverkeer verrichte werkzaamheden en de beschikking van 15 augustus 1944 houdende de opheffing van de in oktober 1942 ingestelde Commissie voor het Rechtsherstel na afloop van de vijandelijke bezetting van Nederland en Nederlands-Indië., 1943 mrt. - 1944 aug.; 368; 1 omslag
      - Ingekomen brief met bijlage van de secretaris van de CORVO te Londen, W.G. Belinfante betreffende het verzoek van A.H. Stok van het Ministerie van Financiën om zolang De Koning verhinderd is in zijn plaats de vergaderingen van de Commissie te willen bijwonen., 1943 aug.; 369; 2 stukken
      - Notulen van vergaderingen van de Commissie Herstel Rechtsverkeer., 1944 juni; 370; 2 stukken
        Vergaderdata: 7 en 12 juni 1944.
      - Stukken betreffende de aanwijzing van leden voor de Anglo-Netherlands Executive Committee, bedoeld in art. 16 van de Brits-Nederlandse overeenkomst van 2 oktober 1944, afschriften., 1945 feb.; 371; 1 omslag
      - Verslagen van de werkzaamheden van de Commissie Voor Aangehouden Lading (COVAL) over de jaren 1945, 1946, 1950 en over de periode 1 januari 1945 tot 1 juli 1950, gedrukt., 372; 4 stukken
      - Stukken betreffende de werkzaamheden van de COVAL., 1945-1951; 373-374; 2 pakken
        - 1945 okt. - 1946 dec., 373
        - 1947 jan. - 1951 okt., 374